# 请问土地使用权确认为无形资产的时点？

提问人：周运考 时间：2012-04-23 20:30:09
土地使用权确认的时点在于企业实质控制了土地，可以早于取得土地使用证的时点，补偿了一些青苗费、迁坟费等相关支出，一并确认在无形资产原值当中。

回答人：chenyiwei
赞同此观点。

提问人：even_zheng 时间：2012-04-23 20:36:18
回复 周运考 的帖子
谢谢，现在又有一个新情况，当地政府对其先前征地补偿款又返还给企业一部分，是不是要冲减无形资产的原值呢？

回答人：chenyiwei
严格来说，应计入资本公积（原《企业会计制度》下）或递延收益（新准则下）。